# 丧失控制权，在个别报表处理时，计入投资收益还是公允价值变动损益？

提问人：wshb_408 时间：2020-03-14 08:05:33
在编制个别财务报表时，处置后的剩余股权不能对被投资单位实施共同控制或施加重大影响的，应当改按《企业会计准则第 22 号——金融工具确认和计量》的有关规定进行会计处理，其在丧失控制之日的公允价值与账面价值间的差额计入当期损益。在编制合并财务报表时，应当按照《企业会计准则第 33 号——合并财务报表》的有关规定进行会计处理。
在合并报表处理时，在丧失控制权且也不能实施共同控制和重大影响时，剩余股权公允价值和账面价值差额明确计入投资收益；但个别报表表述为“在丧失控制之日的公允价值与账面价值间的差额计入当期损益”，应该计入哪个科目呢？投资收益还是公允价值变动损益？

回答人：chenyiwei
个别报表层面此时也是计入投资收益，因为个别报表层面也是相当于按照丧失控制权之日的公允价值处置了这部分剩余股权，后续随即按公允价值买回，所以个别报表层面的重新计量差额也是计入投资收益（对子公司投资的处置损益）。